臺灣屏東地方法院民事裁定
111年度屏聲字第1號
聲  請  人  吳國文  

上列當事人間請求遷讓房屋事件，聲請交付法庭錄音光碟，本院
裁定如下：
    主  文
聲請駁回。
聲請費用由聲請人負擔。
    理  由
一、按當事人及依法得聲請閱覽卷宗之人，因主張或維護其法律
    上利益，得於開庭翌日起至裁判確定後6 個月內，繳納費用
    聲請法院許可交付法庭錄音或錄影內容，法院組織法第90條
    之1 第1 項前段定有明文。又當事人及依法得聲請閱覽卷宗
    之人，因主張或維護其法律上利益，聲請交付法庭錄音或錄
    影內容時，應敘明理由，由法院為許可與否之裁定。法院受
    理前項聲請，如認符合聲請人要件，並在聲請期間內提出，
    且就所主張或維護法律上之利益已敘明者，除法令另有排除
    規定外，應予許可。第1 項聲請經法院裁定許可者，每張光
    碟應繳納費用新臺幣50元。持有第1 項法庭錄音、錄影內容
    之人，就取得之錄音、錄影內容，不得散布、公開播送，或
    為非正當目的使用，亦為法庭錄音錄影及其利用保存辦法第
    8 條及法院組織法第90條之4 第1 項所明定。所謂「主張或
    維護法律上利益」，舉凡核對更正筆錄、他案訴訟所需，或
    認法院指揮訴訟方式對其訴訟權益有影響之虞，欲用以保障
    其法律上利益等，均屬之（最高法院105 年度台抗字第344
    號裁定意旨參照）。
二、聲請意旨略以：聲請人請求調閱民國108 年10 月29日言詞
    辯論期日之法庭錄音光碟，以該音檔中曾經傳訊證人鄭明陽
    提及本件是借名契約，但未載入筆錄中，故為維護確認其與
    對造吳桂香間有無借名登記契約存在之權益等語。
三、查聲請人為本院107 年度屏簡字第469號事件之當事人，為
    依法得聲請閱覽卷宗之人，復已敘明聲請交付法庭錄音以維
    護其法律上利益之理由，然聲請人之前聲請交付該日之錄音
    光碟，已經本院108年屏聲字第4號准許在案，而本院107 年
    度屏簡字第469 號請求遷讓房屋事件業經於109年1月9日判
    決在案，並經上訴第二審並已於110年4月29日調解成立在案
    ，而按當事人因主張或維護其法律上利益，得於開庭翌日起
    至裁判確定後6 個月內，繳納費用聲請法院許可交付法庭錄
    音或錄影內容，法院組織法第90條之1 第1 項前段定有明文
    ，而本件第二審案件已於110年4月29日調解成立，並於同年
    5月6日送達聲請人之訴訟代理人張錦昌律師，已經調閱本院
    109年簡上字第25號民事卷審閱無誤，從110年5月6日收受調
    解筆錄起到本件聲請之日即111年5月18日止，已經過1年之
    時間，超過上述判決確定後6個月之期限，聲請人之聲請要
    件於法未合，應予駁回。
四、依法院組織法第90條之1 第1 項、第90條之4 第1 項、法庭
    錄音錄影及其利用保存辦法第8 條之規定，裁定如主文。
中　　華　　民　　國　　111 　年　　6 　　月　　8 　　日
                 屏東簡易庭        法　官 潘  快
正本係照原本作成。
如不服本裁定應於送達後十日內向本院提出抗告狀，並繳納抗告
費新臺幣一千元。　　 
中　　華　　民　　國　　111 　年　　6 　　月　　8 　　日
                                  書記官　鍾嘉芸